臺灣臺南地方法院刑事判決
111年度訴字第145號
公  訴  人  臺灣臺南地方檢察署檢察官
被      告  郭小萍


選任辯護人  陳冠仁律師(法扶律師)  
上列被告因違反毒品危害防制條例案件，經檢察官提起公訴（11
0年度偵字第26584號、111年度偵字第822號），本院判決如下：
    主  文
郭小萍犯販賣第二級毒品罪，處有期徒刑貳年陸月。未扣案之○○
○○○○○○○○號行動電話壹支沒收，如全部或一部不能沒收或不宜執
行沒收時，追徵其價額。
    事  實
一、郭小萍明知甲基安非他命屬毒品危害防制條例第2條第2項第
    2款所列之第二級毒品，不得販賣，竟意圖營利，基於販賣
    第二級毒品甲基安非他命之犯意，以行動電話門號00000000
    00號作為聯絡工具，於民國110年2月4日15時32分許與郭大
    睿持用之0000000000號行動電話聯繫交易毒品事項後，於同
    年月5日16時、17時許，前往郭大睿在臺南市○區○○路0段00
    巷00號租屋處前，交付二級毒品甲基安非他命予郭大睿並約
    定以匯款方式支付毒品款項，惟郭大睿嗣未依約匯款予郭小
    萍。
二、案經臺南市政府警察局玉井分局移送臺灣臺南地方檢察署檢
    察官偵查起訴。
    理  由
壹、程序部分
　　本判決所引用具傳聞性質之言詞或書面證據，關於證據能力
    ，經檢察官、被告及辯護人於本院準備程序中均表示同意有
    證據能力，本院審酌此等證據資料製作時之情況，尚無違法
    不當及證明力明顯過低之瑕疵，亦認為以之作為證據應屬適
    當，故揆諸刑事訴訟法第159 條之5 規定，應認前揭被告以
    外之人於審判外之陳述等證據資料均具證據能力。
貳、實體部分
一、認定事實所憑之證據及理由
㈠、上開犯罪事實，業據被告於偵查及本院審理中均坦承不諱（
    他卷第89頁、本院卷第125頁），核與證人即購毒者郭大睿
    於警詢及偵查中證稱其有於上開時間與被告以電話聯繫後，
    於翌日即2月5日在上開地點自被告處取得甲基安非他命等情
    相符（他卷第69至71頁)，並有被告持用之0000000000號行
    動電話與證人郭大睿持用之0000000000號行動電話之通訊監
    察譯文可佐（警卷第15頁)，復有被告持用上開行動電話之
    通訊監察書在卷可參（警卷第33至37頁），足認被告前開之
    任意性自白，與事實相符。
㈡、又查被告於偵查中供稱：倘證人郭大睿依約將此次販賣毒品
    之價金匯與被告，被告可從中賺得1,000元等語（他卷第89
    頁），堪信被告就本件所為，確有營利之意圖。從而，本案
    事證明確，被告上開犯行，堪以認定，應依法論科。
二、論罪科刑
㈠、核被告所為，係犯毒品危害防制條例第4 條第2項之販賣第二
    級毒品罪。被告持有所販賣第二級毒品之低度行為，為前揭
    販賣第二級毒品之高度行為所吸收，不另論罪。
㈡、又「被告構成累犯之事實及應加重其刑之事項，均應由檢察
    官主張並具體指出證明之方法後，經法院踐行調查、辯論程
    序，方得作為論以累犯及是否加重其刑之裁判基礎」（最高
    法院110年度台上大字第5660 號刑事裁定意旨參照）。本件
    檢察官並未主張被告為累犯及指出證明方法（本院卷第128
    頁），依上開裁定意旨，本案即無累犯規定適用與否之問題
    。
㈢、刑之減輕
    ⒈毒品危害防制條例第17條第2 項部分
　　　按毒品危害防制條例第17條第2 項規定，犯第4 條至第8 
      條之罪於偵查及歷次審判中均自白者，減輕其刑。查被告
      就本件販賣第二級毒品犯行，於偵查及審判中自白不諱，
      應依毒品危害防制條例第17條第2 項規定，減輕其刑。
    ⒉按犯罪之情狀顯可憫恕，認科以最低度刑仍嫌過重者，得
      酌量減輕其刑，刑法第59條定有明文。查被告本件犯行，
      經依前揭毒品危害防制條例第17條第2項規定減輕後，尚
      需處最低刑度5年以上有期徒刑。考量被告本件僅販賣1次
      給1個購毒者，並非多次販賣毒品，被告於本院審理時供
      稱其有正當工作（本院卷第128頁），查以被告並無任何
      販賣毒品之前案紀錄，確難認其係以販賣毒品獲利營生之
      人，其所為本件犯行對社會治安影響非鉅。復衡量被告本
      次並未取得毒品價金，是被告本案之犯罪情節甚為輕微，
      確有顯可憫恕之處，與其本應處之最低有期徒刑刑度相較
      ，實有情輕法重之情形，爰依刑法第59條規定減輕其刑，
      並予以遞減。
三、爰以行為人之責任為基礎，審酌被告前有施用毒品紀錄，明
    知毒品戕害施用者身心健康，一旦染癮，難以戒除，竟販賣
    甲基安非他命予他人，助長毒品泛濫，且破壞社會治安，實
    有不該。惟考量被告販賣毒品之金額、被告之素行、未取得
    價金、於本院審理時自陳之學歷、家庭、經濟情況等一切情
    狀，就被告所犯，量處如主文所示之刑。
四、本件被告持用以販賣毒品之0000000000號行動電話，雖未據
    扣案，仍應依毒品危害防制條例第19條第1項前段規定，不
    問屬於犯罪行為人與否，予以沒收，並依刑法第38條第4項
    規定，諭知如全部或一部不能沒收或不宜執行沒收時，追徵
    其價額。至被告本件並未取得售毒價金，業如前論，即無沒
    收犯罪所得之必要，附此敘明。
據上論斷，應依刑事訴訟法第299條第1項前段，判決如主文。
本案經檢察官蔡宜玲提起公訴，檢察官黃信勇到庭執行職務。
中　　華　　民　　國　　111 　年　　7 　　月　　14　　日
　　　　　　　　　刑事第十庭    審判長法　官　劉怡孜
　　　　　　　　　
　　　　　　　　　                    法  官  蕭雅毓
　　　　　　　　　
　　　　　　　　　                    法  官  潘明彥
以上正本證明與原本無異。
如不服本判決應於收受本判決後20日內向本院提出上訴書狀，並
應敘述具體理由。其未敘述上訴理由者，應於上訴期間屆滿後20
日內向本院補提理由書狀（均須按他造當事人之人數附繕本）「
切勿逕送上級法院」。 
    　　　　　　　　　　　　　　　　　書記官 黃瓊蘭
中　　華　　民　　國　　111 　年　　7 　　月　　19　　日
附錄本案論罪科法條全文：
毒品危害防制條例第4條
製造、運輸、販賣第一級毒品者，處死刑或無期徒刑；處無期徒
刑者，得併科新臺幣3千萬元以下罰金。
製造、運輸、販賣第二級毒品者，處無期徒刑或10年以上有期徒
刑，得併科新臺幣1千5百萬元以下罰金。
製造、運輸、販賣第三級毒品者，處7年以上有期徒刑，得併科
新臺幣1千萬元以下罰金。
製造、運輸、販賣第四級毒品者，處5年以上12年以下有期徒刑
，得併科新臺幣5百萬元以下罰金。
製造、運輸、販賣專供製造或施用毒品之器具者，處1年以上7年
以下有期徒刑，得併科新臺幣1百50萬元以下罰金。
前五項之未遂犯罰之。